# 绿化支出

提问人：cpab 时间：2016-05-18 09:58:18
请教：生产型企业为了美化和保护工厂的环境，发生了绿化费，主要为一般的树木和在厂区道路两边长得比较矮小的灌木，购买的目的就是美化和保护厂区的环境，并没有增值目的，环保对公司也没有强制要求。
请教：可以作为生物资产-公益性生产资产核算及列报吗？ 公益性生物资产，是指以防护、环境保护为主要目的的生物资产，包括防风固沙林、水土保持林和水源涵养林等。我觉得可以，理解的对吗？

回答人：chenyiwei
不能作为“公益性生物资产”处理。可参考《瑞华研究 2010 ～ 2014 汇编》中的以下问题解答：
问题1-1-10（绿化支出的会计处理） 问题： 公司发生金额较大的绿化支出，包括主要厂区内及周边绿化、景观支出，包括树木、花草、水池及地下管道等。对这部分绿化支出能否确认为资产？ 解答： 资产的一项基本特征是能够给企业带来能以货币计量的未来经济利益。因此判断这些绿化支出是否可确认为资产，需从以下角度考虑： （ 1 ）企业发生这些绿化和景观支出，是否系为了满足法律法规的强制性要求（例如，对重污染工厂的绿化覆盖率要求达到一定标准，以吸附粉尘和有害气体等），并且达到该强制性要求是该厂区获得生产许可的必要前提；还是在没有法律法规强制性要求的情况下由企业自愿发生的非强制性的绿化支出。 （ 2 ）企业购置的绿化、山石等，是否系具有投资、收藏价值的名贵树木、奇石等。 符合以下条件之一的绿化支出，企业可将其确认为资产： （ 1 ）
该绿化支出系为了满足法律法规对环保的强制性要求而必须发生的最低限度的绿化支出，并且达到该强制性要求是该厂区获得生产许可的必要前提。参照《企业会计准则讲解（ 2010 ）》中的相关表述：“企业由于安全或环保的要求购入设备等，虽然不能直接给企业带来未来经济利益，但有助于企业从其他相关资产的使用获得未来经济利益，也应确认为固定资产”（见原书第 68 页），这类为了满足强制性的环保要求而必须发生的最低限度的绿化支出，在性质上类似于安全设备或环保设备，可比照同一原则处理。 （ 2 ）以投资增值为目的购入的名贵树木、奇石等。这类资产主要是为了投资增值的目的持有，其性质上属于投资资产，可在“其他非流动资产”项目列报。对于奇石等使用寿命不确定的投资资产，可不计提折旧或摊销，采用“成本－减值准备”的后续计量模式；对于名贵树木，应当在一个适当的年限（最长不超过该类树木取得时的预期剩余寿命）内摊销，采用“成本－累计摊销－减值准备”的后续计量模式。上述资产的减值准备一经计提，不得转回。 其他绿化支出应当于发生时直接费用化处理。

提问人：komachan 时间：2016-11-16 22:13:21
请教陈版， 1.如果是绿化满足对环保的最低要求，就应是“公益性生物资产”。会计核算和项目列报都是？ 2.投资增值为目的购入的名贵树木、奇石，会计核算是那个项目，“固定资产”还是“公益性生物资产”？项目列报按账面价值在其他非流动资产列报？

回答人：chenyiwei
绿化与农业生产无关，所以不作为生物资产核算。如果为满足最低环保要求的绿化，应作为固定资产核算。投资增值目的购入的名贵树木、奇石，可作为其他非流动资产，其中树木应在其预期寿命内折旧。

提问人：komachan 时间：2016-11-18 13:57:22
陈版，还有一个细节不太懂。古树、奇石，做报表列报时，项目是其他非流动资产。做账务处理，可以直接做“其他非流动资产”这个科目吗？因为没看见过这个核算科目......如果不行，做哪个是可以接受的？

回答人：chenyiwei
账务处理可自行增设科目。